【裁判字號】    91,交聲,1651
【裁判日期】    920408
【裁判案由】    違反道路交通管理處罰條例聲明異議
【裁判全文】
臺灣臺北地方法院交通事件裁定               九十一年度交聲字第一六五一號
    異議人即
    受處分人  甲○○
右列受處分人因違反道路交通管理處罰條例案件，對於台北市交通事件裁決所中華民
國九十一年十月八日所為之處分（原處分案號：北市裁三字第裁二二－ＡＸＸ○一七
六一六號），聲明異議，本院裁定如左：
    主      文
異議駁回。
    理      由
一、按汽車行駛時，駕駛人應注意車前狀況及兩車併行之間隔，並隨時採取必要之安
    全措施，道路交通安全規則第九十四條第三項定有明文。而汽車駕駛人駕駛汽車
    違反道路交通安全規則，因而肇事致人受傷，吊扣其駕駛執照三個月至六個月，
    道路交通管理處罰條例第六十一條第三項亦定有明文。
二、本件受處分人即異議人甲○○於九十一年七月十七日十八時五分許，駕駛車號三
    Ｃ五○八○號自小客車，沿光復南路三四六巷由北往南方向行駛向北迴轉時，應
    注意車前狀況，而依當時情形又非不能注意，竟疏未注意車前狀況，致前車頭與
    沿站立路旁卸貨之行人楊汶禎撞及而致該行人受傷，經台北市政府警察局交通警
    察大隊以受處分人未注意車前狀況，因而肇事致人受傷，違反前揭道路交通安全
    規則第九十四條第三項及道路交通管理處罰條例第六十一條第三項規定之行為掣
    單舉發，原處分機關並於九十一年十月八日依前揭道路交通管理處罰條例第六十
    一條第三項規定從輕裁處吊扣受處分人駕駛執照三個月之處分。
三、訊據受處分人固不否認有於上述時間駕駛前揭車號汽車，行經前述地點之事實；
    惟矢口否認有任何違反道路交通管理處罰條例第六十一條第三項規定之行為，辯
    稱：其駕車至上開地點迴轉時，曾鳴喇叭、停車再前行，因信任楊汶禎已將自己
    置於安全之狀態，始起步移動車輛，不料楊汶禎仍拍打其引擎蓋，主張被車輛壓
    到腳跟，其未撞到楊汶禎，且已盡注意義務，並非疏未注意而致人受傷云云。惟
    查：右揭事實，業據本院函請台北市政府警察局南港分局派員詢問楊汶禎，經楊
    汶禎於警訊時指述其遭受處分人駕駛車輛撞及，致腳部受傷而前往仁愛醫院醫治
    等情甚詳，有台北市政府警察局南港分局九十二年二月十一日北市警南分刑字第
    ○九二六○四四三七○○號函檢送本院之警訊筆錄在卷可按，並有台北市政府警
    察局大安分局交通分隊交通事故談話紀錄表、道路交通事故補充資料表、台北市
    政府警察局交通警察大隊交通事故分析研判表、道路交通事故調查報告表附卷可
    稽。且楊汶禎迄未向受處分人提出刑事告訴或民事賠償請求，此為受處分人所不
    爭，是於楊汶禎別無所圖之情形下，其所為之陳述，自無使受處分人受刑事訴追
    或負擔民事責任之特別目的可言，堪信與事實相符。受處分人雖辯稱：其迴轉時
    已先停車再起步，並未撞及楊汶禎云云；然本件事故經過，業據楊汶禎於警訊時
    指稱：受處分人並未先停駛，而係直接撞及，其被撞及時，有敲打受處分人車輛
    引擎蓋，但受處分人仍繼續行駛等情明確；參以：受處分人亦不否認事發時，已
    見楊汶禎站立其車輛前側方之位置等情，是汽車駕駛人於車輛行駛時，就該客觀
    上能注意之站立路旁可能為車輛所及之行人，應注意安全行駛；受處分人既明知
    楊汶禎站立於該車旁位置，有被碰撞受傷之危險，客觀上又無不能注意之事，仍
    因疏未注意行駛而撞及該行人，其有應注意能注意而不注意之過失，自堪認定。
    綜上所述，受處分人所辯難認可採；其違規疏未注意車前狀況肇事致人受傷之事
    實堪以認定。
四、綜上所述，受處分人駕駛汽車確實有違反道路交通安全規則第九十四條第三項之
    規定，並因而肇事使人受傷之違規行為，從而原處分機關依道路交通管理處罰條
    例第六十一條第三項規定（裁決書贅載第一款）從輕裁處吊扣受處分人之駕駛執
    照三個月，核無違誤，本件受處分人之異議為無理由，自應將其異議駁回。
據上論斷，應依道路交通案件處理辦法第十九條，裁定如主文。
中      華      民      國      九十二     年     四     月     八      日
                                      臺灣臺北地方法院刑事第八庭
                                          法  官    朱瑞娟
如不服本裁定，應於裁定送達後五日內向本院提出抗告狀。
右正本證明與原本無異。
                                          書記官    梁淑時
中      華      民      國      九十二     年     四     月     十五    日


司法院資訊處製作；財團法人民間司法改革基金會備份。
